th: ระบุพื้นที่ให้บริการ: อุ้งเท้า; จมูกเท้า; เต็มความยาว; ครึ่งความยาว; ส้นเท้า; สามในสี่ของความยาว; นิ้วเท้า; อื่นๆ
ro-RO: Introduceți zona de acoperire: Arcadă; Partea din față a tălpii; Lungime completă; Jumătate de lungime; Călcâi; Trei sferturi de lungime; Vârf; Altele
pt-BR: Área de cobertura da palmilha: Arco; Planta do pé; Comprimento total; Meio comprimento; Calcanhar; Três quartos de comprimento; Dedo do pé; Outro
es: Insertar área de cobertura: Arco; Metatarso; Largo completo; Medio largo; Talón; Tres cuartos de largo; Punta; Otro
nb: Dekningsområde for innlegg: Fotbue; Tåball; Full lengde; Halv lengde; Hæl; Trekvart lengde; Tå; Annet
bg-BG: Въведете зона на покритие: Свод; Възглавничка на стъпалото; Цяла дължина; Половин дължина; Пета; Дължина 3/4; Пръсти; Други
zh-TW: 鞋墊覆蓋區域: 足弓; 前腳掌; 全長; 半長; 腳跟; 四分之三長; 腳趾; 其他
vi: Diện tích che phủ của miếng lót: Lòng bàn chân; Gò ức bàn chân; Toàn bộ chiều dài; Nửa chiều dài; Gót chân; Ba phần tư chiều dài; Ngón chân; Khác
tr: Eklenti kapsama alanı: Ayak kemeri; Ayak ayası; Tam boy; Yarım boy; Topuk; Üç çeyrek boy; Ayak parmağı; Diğer
lt-LT: Įdėklo dengimo sritis: Pėdos skliautui; Pėdos pagalvėlei; Viso ilgio; Pusės ilgio; Kulnui; Trijų ketvirčių ilgio; Pirštams; Kita
el: Περιοχή κάλυψης του εσωτερικού πρόσθετου: Καμάρα; Μετατάρσιο; Πλήρους μήκους; Μισού μήκους; Φτέρνα; Μήκους τριών τετάρτων; Δάχτυλα; Άλλο
ko: 깔창 커버 범위: 아치; 발볼; 전체 길이; 절반 길이; 뒤꿈치; 3/4 길이; 발가락; 기타
hr-HR: Umetni područje pokrivenosti: Svod stopala; Jastučić stopala; Puna duljina; Pola duljine; Peta; Tri četvrtine duljine; Prsti; Ostalo
fi: Lisää peittoalue: Jalkaholvi; Päkiä; Täyspitkä; Puolipitkä; Kantapää; 3/4-pituus; Varvas; Muu
zh-CN: 鞋垫覆盖区域: 足弓; 前脚掌; 全长; 半长; 脚后跟; 四分之三长; 脚趾; 其他
cs: Oblast pokrytí vložky: Klenba; Bříško chodidla; Celá délka; Poloviční délka; Pata; Tříčtvrteční délka; Špička; Jiné
hu: Betét általi fedés: Talpboltozat; Lábpárna; Teljes talphossz; Féltalpas; Sarok; Háromnegyedes; Lábujj; Egyéb
de: Abdeckungsbereich der Einlage: Fußgewölbe; Fußballen; Volle Länge; Halbe Länge; Ferse; Dreiviertellänge; Zehenbereich; Sonstige
it: Inserire l'area di copertura: Arco plantare; Avampiede; Lunghezza intera; Mezza lunghezza; Tallone; Tre quarti di lunghezza; Punta; Altro
pl: Obszar pokrycia wkładki: Łuk stopy; Śródstopie; Pełna długość; Połowa długości; Pięta; Trzy czwarte długości; Palce; Inne
sl-SI: Območje pokritosti vložka: Stopalni lok; Blazinica stopala; Po celotni dolžini; Polovična dolžina; Peta; Trijčetrtinska dolžina; Prsti; Drugo
fr: Étendue couverte par l’insert: Voûte plantaire; Avant-pied; Pleine longueur; Demi-longueur; Talon; Trois quarts de longueur; Orteil; Autre
sk-SK: Oblasť pokrytia vložky: Klenba; Bruško chodidla; Celá dĺžka; Polovičná dĺžka; Päta; Trojštvrťová dĺžka; Špička; Iné
sv: Inläggets täckningsområde: Hålfot; Framfot; Full längd; Halv längd; Häl; Trekvartslängd; Tå; Övrigt
ja: 挿入範囲エリア: アーチ; 母指球; フルレングス; ハーフレングス; かかと; 3/4レングス; つま先; その他
pt-PT: Inserir área de cobertura: Arco; Planta do pé; Comprimento total; Meio comprimento; Calcanhar; Comprimento de três quartos; Dedo do pé; Outro
nl: Inzet dekking gebied: Voetboog; Bal van de voet; Volledige lengte; Halve lengte; Hiel; Driekwartlengte; Teen; Overige
da: Indsæt dækningsområde: Svang; Fodballe; Fuld længde; Halv længde; Hæl; Trekvart længde; Tå; Andet
en: Insert coverage area: Arch; Ball of foot; Full length; Half length; Heel; Three-quarter length; Toe; Other
ru: Область покрытия вставки: Свод стопы; Подушечка стопы; По всей длине; Половинная длина; Пятка; Длина три четверти; Носок; Другое